## M. DIMAS ARIF SAPUTRA

arifkasaputra119@gmail.com | 089688155716 | www.linkedin.com/in/dimas-saputra119/

### **TENTANG SAYA**

Fresh graduate jurusan S1 Teknik Industri konsentrasi Desain Produk Industri dan SI Teknik elektro konsentrasi Multimedia Broadcasting Sekolah Tinggi Teknik Malang. Saya memiliki ketertarikan di bidang industri kreatif seperti televisi, konten sosial media, film, videografi, video editing dan hal lain yang berhubungan dengan industri kreatif. Saya memiliki pengalaman kerja sebagai staf program dan produksi di Televisi lokal milik DISKOMINFO Kota Batu selama 4 tahun. Selain itu, saya juga pernah mengelola akun sosial media Instagram GR Esports.

### **PENDIDIKAN**

# Sarjana Teknik, Sekolah Tinggi Teknik Malang

2019 - 2024

- Program Studi S1 Teknik Industri Desain Produk Industri, IPK: 3,64 / 4,00
- Program Studi S1 Teknik Industri Multimedia Broadcasting, IPK: 3,62 / 4.00
- Mata Kuliah Relevan: Photography, Broadcasting Technology Development, Special Effect for Computer, Camera Skill, Broadcast Radio and Television, Broadcasting Production Management, Program Directing, Computer Application for Design, Computer Application for Broadcasting

### **PENGALAMAN MAGANG**

### **Malang TV**

September 2020 – Desember 2020

Tim Produksi Program "Mengenal Malang"

- Mencari info lokasi wisata yang ada di Malang Raya melalui internet
- Membuat naskah tentang tempat yang akan di kunjungi
- Setelah mendapat izin pengambilan gambar, menuju lokasi dan melakukan produksi sesuai naskah yang sudah di buat
- Melakukan editing video sebelum program ditayangkan

#### PENGALAMAN KERJA

## **Garuda Revolution Esports**

Agustus 2020 – Februari 2021

Manajer dan Sosial Media Kreatif Divisi PUBG Mobile

- Mengatur jadwal latihan tim dan melakukan evaluasi setelah selesai latihan melalui discord
- Mendaftarkan dan mendampingi tim saat turnamen dilaksanakan
- Bekerja sama dengan admin untuk mengembangkan klan
- Membuat konten Instagram

### Agropolitan Televisi DISKOMINFO Kota Batu

Maret 2021 - Desember 2024

- 1. Divisi Program
  - Membuat jadwal program siaran harian
  - Membuat konsep iklan layanan masyarakat dan iklan hari besar
  - Membantu produser saat siaran langsung, berperan sebagai Floor Director
  - Membantu juru kamera saat produksi di dalam studio, berperan sebagai juru kamera pengganti
  - Membuat Behind The Scene saat ada produksi event di luar studio dan di dalam studio ATV
  - Mengambil dokumentasi foto saat produksi diluar studio
  - Membantu operator dalam melakukan siaran langsung youtube memakai Vmix

### 2. Divisi Editing News

- Melakukan editing video program Agropolitan News
- Melakukan editing video perkiraan cuaca
- Melakukan editing video "News Sport"

### 3. Divisi Editing Program

- Melakukan editing semua program yang ada di Agropolitan Televisi
- Melakukan editing iklan layanan masyarakat non animasi
- Membuat Behind The Scene saat ada produksi event di luar studio dan di dalam studio ATV
- Membantu divisi program dalam membuat konten Instagram
- Membuat Teaser dan After Movie setiap event yang berlangsung
- Menjadi membuat dokumentasi setiap ada event diluar program reguler

### **KEAHLIAN**

Bahasa: Indonesia, Jawa, Inggris

**Software:** Ms Word, Ms Power Point, Adobe Premiere, Adobe Photoshop, Adobe Lightroom, Capcut, Canva, Pixellab

**Soft Skills:** Videografi, Video Editing, fotografi, Kemampuan adaptasi, Manajemen waktu, Mudah menerima hal baru, Mampu bekerja individu atau sebagai tim

#### **TAMBAHAN**

### **Link Portofolio / Project**

Video: https://drive.google.com/drive/folders/1GN-ikfgzkR44TPh2g3pMSkWjheSzr7dd?usp=sharing

Akun Youtube: <a href="https://www.youtube.com/@agropolitantelevisi">https://www.youtube.com/@agropolitantelevisi</a> (Agropolitan Televisi)

https://youtube.com/@dimsarf\_?si=OMVXXKqi0x6X9wE7 (Youtube Pribadi)